臺灣高等法院高雄分院刑事判決　　　　　94年度上易字第15號
上　訴　人　臺灣高雄地方法院檢察署檢察官
被　　　告　甲○○
上列上訴人因被告竊盜案件，不服臺灣高雄地方法院93年度易字
第915 號中華民國93年9 月27日第一審判決（起訴案號：臺灣高
雄地方法院檢察署93年度偵字第8329號），提起上訴，本院判決
如下：
     主  文
上訴駁回。
     事  實
一、甲○○基於意圖為自己不法所有之概括犯意，先於民國93年
    4 月3 日上午8 時許，在高雄縣路竹鄉○○村○○路550 巷
    19號之1 乙○○經營之再德鐵工所，竊取乙○○所有放置在
    上址門口地上之鐵捲門46片（價值新台幣【以下同】5,000
    元，檢察官誤載為3 、40片），得手後，旋於同日9 時許，
    將所竊得之鐵捲門出售予不知情之舊貨收購商洪吉太；復連
    續於同日13時許，前往上址，竊取乙○○所有之工字鐵1 支
    （價值3,000 元），得手後，於同日16時許將該工字鐵售予
    不知情之洪吉太，前後2 次賣得價金合計700 元。甲○○復
    連續於同日14時許，夥同有共同犯意聯絡之林雅青（業經臺
    灣高雄地方法院判處有期徒刑3 月，於93年12月23日死亡）
    ，共同騎乘機車，前往上址，由甲○○持客觀上可作為兇器
    之榔頭1 支（未據扣案），竊取乙○○所有裝置在上開再德
    鐵工所之鋁窗，林雅青則在旁把風，適為鄰人洪健龍發覺，
    甲○○、林雅青見狀旋騎乘機車離開，始未得逞。嗣於翌日
    上午8 時30分許（檢察官及原審均誤載為8 時許），甲○○
    與林雅青又騎乘機車返回上址，洪健龍見狀，遂通知乙○○
    ，並報警而查獲上情。
二、案經乙○○訴由高雄縣政府警察局湖內分局報告臺灣高雄地
    方法院檢察署檢察官聲請簡易判決處刑。
    理  由
一、訊據被告甲○○對於93年4 月3 日8 時、13時2 次前往上開
    地點竊取告訴人乙○○鐵捲門、工字鐵之事實固坦承不諱，
    惟對第3 次竊盜犯行辯稱：93年4 月3 日14時許，伊是去拿
    放在路邊的東西，並沒有去偷鋁門，且伊並沒有攜帶榔頭，
    又14時許伊前往上揭處所時，林雅青也沒有跟伊共同前往云
    云。經查：
  (一)被告於93年4 月3 日8 時、13時許，在高雄縣路竹鄉○○村
    ○○路550 巷19號之1 再德鐵工所，竊取告訴人乙○○所有
    之鐵捲門、工字鐵後，於同日9 時、16時許，將之出售予洪
    吉太等情，迭據被告於警偵訊、法院調查、審理時供承不諱
    ，核與告訴人於警詢中指述及證人洪吉太於偵訊、原審審理
    時之證述情節相符，並有高雄縣政府警察局湖內分局路竹分
    駐所刑案贓物具領結書1 紙在卷可稽。被告雖辯稱：伊只有
    竊取3 、40片鐵捲門，沒有46片那麼多云云，然被告於上開
    時間出售予洪吉太之鐵捲門共46片一節，業據證人洪吉太於
    警訊時陳明不諱，是被告就此部分之辯解不足採信。從而被
    告前揭自白，核與事實相符，右揭事實，應堪認定。
  (二)被告與林雅青於93年4 月3 日14時許，共同騎乘機車，前往
    上揭再德鐵工所，由被告持榔頭1 支，竊取告訴人所有裝置
    在上開再德鐵工所之鋁窗，林雅青則在一旁把風，適為證人
    洪健龍察覺，始未得逞等情，業據證人洪健龍於偵訊中結證
    稱：伊與乙○○是鄰居，乙○○之工廠在伊住處附近，伊於
    93年4 月3 日，看見一男子在敲窗戶，另一女子距離該男子
    不到5 步的轉角處把風，後來他們發現伊，伊於隔天上午又
    看見他們2 人等語（見偵字卷第13頁）；另於原審審理時到
    庭具結證稱：伊看見在庭的甲○○拿榔頭一直敲打鐵工廠鋁
    窗外框下面，要將鋁窗敲下，林雅青站在距離甲○○約5步
    距離，當時是林雅青先看到伊，後來甲○○、林雅青走出來
    ，2 人隨即離開，甲○○並重複2 次向伊表示他沒有載東西
    ，警卷林雅青的照片就是當天伊看見的人之一，因伊從事建
    築業製作鋁門窗工作，伊常使用榔頭，故伊對該榔頭印象很
    深刻等語明確（見原審卷第42頁以下），並有證人洪健龍指
    認犯罪嫌疑人紀錄表2 紙及其當庭繪製之榔頭形態之筆錄紙
    1 紙、現場平面圖、現場照片等在卷可稽，再佐以被告於原
    審審理時供承：伊於93年4 月3 日14時許，有看見某1 人，
    伊不確定該人是否為在庭的證人洪健龍，伊應該有向該人表
    示伊沒有載東西離開；伊與林雅青於93年4 月4 日，在路上
    應洪健龍、乙○○之請而前往高雄縣湖內分局路竹分駐所等
    語（見原審93年9 月3 日審理筆錄、93年7 月20日準備程序
    筆錄），而被告林雅青並不認識證人，證人與被告甲○○、
    林雅青間亦無仇怨等情，亦據被告林雅青於原審訊問時陳述
    無訛，衡情證人當無自陷偽證罪責而設詞攀誣被告甲○○、
    林雅青之理，故證人之證詞，應堪採信。是前揭事實，應堪
    認定。
    綜上所述，被告辯解不足採信，本案事證明確，犯行堪以認
    定。
二、查被告持以行竊鋁窗之榔頭木柄約20公分，此業據證人洪健
    龍於原審證述綦詳，並繪製圖樣1 紙在卷可稽，而榔頭係金
    屬製造之堅硬物體，客觀上足以對人之身體構成傷害，係屬
    兇器。是核被告於93年4 月3 日8 時許、13時許，行竊鐵捲
    門、工字鐵之行為，係犯刑法第320 條第1 項之竊盜既遂罪
    ；又於同日14時許，持榔頭竊取鋁窗而未得手之行為，係犯
    刑法第321 條第2 項、第1 項第3 款之攜帶兇器竊盜未遂罪
    。公訴人認被告於93年4 月3 日14時許所為，亦係犯刑法第
    320 條之普通竊盜罪，容有未洽，惟起訴之基本社會事實同
    一，本院自應加以審理，並變更起訴法條。被告於93年4 月
    3 日14時許，行竊鋁窗之行為，與被告林雅青間有犯意之聯
    絡及行為分擔，為共同正犯。另公訴人雖認被告於93年4 月
    3 日8 時、13時許所為上開竊盜犯行，係與林雅青共謀為之
    ，有共同正犯之關係等語，惟此部分為被告、及林雅青所否
    認，且林雅青已於93年12月23日死亡，此有法務部戶役政連
    結作業系統1 紙附卷可稽，被告實無再予迴護之必要；而證
    人洪吉太雖於原審審理時證稱林雅青有與被告共同前往銷售
    贓物等語，然此僅能證明林雅青有陪同被告前往洪吉太處銷
    售物品，尚難據此認林雅青有共同參與此部分之犯行，此外
    復查無其他積極證據足以證明，故公訴人所認被告此部分犯
    行，係與林雅青共犯一節，自屬不能證明，併此敘明。被告
    前後3 次竊盜行為，時間緊接，所犯係構成要件相同之罪，
    顯係基於概括犯意為之，為連續犯，應依刑法第56條之規定
    ，以情節較重之同法第321 條第2 項、第1 項第3 款攜帶兇
    器竊盜未遂一罪論，並加重其刑。又被告雖已著手敲打竊取
    鋁窗，然未得手即離去，為未遂犯，爰依刑法第26條前段規
    定，減輕其刑，並依法先加後減。
三、原審認被告罪證明確，因而適用刑法第28條、第56條、第32
    1 條第2 項、第1 項第3 款、第26條前段、第41條第1 項前
    段，罰金罰鍰提高標準條例第2 條規定，並審酌被告貪圖私
    利，竊取他人財物，侵害他人財產法益，惡性非輕，及其所
    獲取之利益且坦承部分犯行等一切情狀，量處有期徒刑5 月
    ，並諭知如易科罰金以300 元折算1 日；併敘明被告持以行
    竊之榔頭並未扣案，亦非違禁物，為免執行之困難，爰不予
    宣告沒收。其認事用法，核無不合，量刑亦屬允當。檢察官
    上訴意旨以林雅青就前開93年4 月3 日8 時、13時許之竊盜
    犯行亦有共犯關係為由，指摘原判決不當，為無理由，應予
    駁回。
據上論斷，應依刑事訴訟法第368條，判決如主文。
本案經檢察官郭振昌到庭執行職務。
中　　華　　民　　國　　94　　年　　2 　　月　　25　　日
　　　　　　　　　刑事第八庭    審判長法　官  惠光霞
                                      法　官  洪慶鐘
                                      法　官  李淑惠
以上正本證明與原本無異。
不得上訴。
中　　華　　民　　國　　94　　年　　2 　　月　　25　　日
　　　　　　　　　　　　　　　　　　　書記官  邱麗莉
附錄本案判決論罪科刑法條全文：
中華民國刑法第321條
犯竊盜罪而有左列情形之一者，處6 月以上、5 年以下有期徒刑
：
    一  於夜間侵入住宅或有人居住之建築物、船艦或隱匿
        其內而犯之者。
    二  毀越門扇、牆垣或其他安全設備而犯之者。
    三  攜帶兇器而犯之者。
    四  結夥3人以上而犯之者。
    五  乘火災、水災或其他災害之際而犯之者。
    六  在車站或埠頭而犯之者。
前項之未遂犯罰之。
